【裁判字號】    92,訴,4604
【裁判日期】    921029
【裁判案由】    清償借款
【裁判全文】
臺灣臺北地方法院民事判決                        九十二年度訴字第四六０四號
    原      告  台北國際商業銀行股份有限公司
    法定代理人  游國治
    訴訟代理人  林凌榮
    被      告  甲○○
右當事人間請求清償借款事件，於民國九十二年十月二十日言詞辯論終結，本院判決
如左：
    主      文
被告應給付原告新台幣肆佰參拾貳萬參仟玖佰伍拾參元，及自民國九十一年一月二十
六日起至清償日止，按週年利率百分之七點○三計算之利息，並自民國九十一年二月
二十七日起至清償日止，逾期在六個月以內者，按上開利率百分之十，逾期超過六個
月者，按上開利率百分之二十計算之違約金。
訴訟費用由被告負擔。
    事實及理由
一、原告起訴主張略以：第三人王素貞於民國八十九年七月二十五日邀同被告為連帶
    保證人向原告借款新台幣（下同）捌佰萬元，約定借款期間自八十九年七月二十
    五日起至九十年七月二十五日止，利息依年利率百分之七˙一四機動計算（現為
    年利率百分之七˙○三），並自八十九年七月二十五日起，以一個月為一期，共
    分十二期，不足一個月者以一期論，按期付息，定於每月二十五日繳付，本金到
    期還清，如有一期未履行時，即視為全部到期，借款人及連帶保證人願連帶一次
    償還本息，逾期付息時，逾期在六個月以內者，按上開利率百分之十，逾期超過
    六個月者，按上開利率百分之二十計算之違約金，此有借據暨約定書影本可稽。
    詎第三人王素貞僅繳付利息至九十年六月二十五日止，依借據第三條及約定書第
    五條之約定，第三人與被告已喪失期限利益，本件借款視為全部到期，尚積欠原
    告本金捌佰萬元及其利息、違約金，嗣經原告拍賣第三人之抵押物後，尚有本金
    肆佰參拾貳萬參仟玖佰伍拾參元及其利息、違約金不足受償，依借據第三條之約
    定，被告依法自應負連帶給付之責任，為此依保證契約，聲明請求被告給付如主
    文所示，並提出借據暨約定書影本、放款繳息狀況查詢單、分配表影本、分配款
    入帳查詢單等件為證。
二、被告答辯意旨略以：不爭執於借據上之簽名及蓋章，但原告應先向主債務人求償
    ，及所保證為短期債務，期限經過即無庸負責，為此聲明原告之訴駁回。
三、按當事人得以合意定第一審管轄法院。但以關於由一定法律關係而生之訴訟為限
    。民事訴訟法第二十四條第一項定有明文。查兩造約定由本院為第一審管轄法院
    ，有借據約定書條款第十三條可憑，是本院自有管轄權，合先敘明。
四、原告主張被告擔保第三人王素貞借款保證人之事實，為被告所不爭執，復有借據
    一紙在卷可證，自堪採信。惟被告拒絕負擔保證責任，係以前揭情詞置辯，則本
    件之爭點，即在於原告是應先向主債務人請求，否則不得向保證人求償是否成
    立？被告所抗辯之短期債務是否為本件保證範圍？
  (一)、按連帶債務之債權人，得對債務人中之一人或數人或其全體，同時或先後請求
      全部或一部之給付；連帶債務未全部履行前，全體債務人仍負連帶責任，民法
      第二百七十三條第一、二項定有明文；又保證債務之連帶，係指保證人與主債
      務人負同一債務，對於債權人各負全部給付之責任者而言，觀之民法第二百七
      十二條第一項規定連帶債務之文義甚明，故連帶保證縱無民法第七百四十六條
      所揭之情形，亦不得主張同法第七百四十五條先訴抗辯權。查被告否認原告提
      出借據之真正，並自認借據之連帶保證人欄下之簽名、印文並非虛偽，足見，
      被告與原告成立者，係連帶保證契約，依前開說明，被告自應與第三人王素貞
      負連帶清償之責，被告主張之先訴抗辯權於本件自無適用。
  (二)、次查前開借據之借款期間為八十九年七月二十五日至九十年七月二十五日，被
      告既自承有擔保該筆借款之保證人，於該筆消費借貸債務未清償前，被告均應
      負連帶保證人責任，是被告抗辯借款期間經過後無庸負清償之責即非有理。
五、從而，被告應負連帶保證人之責任已如前述，又本件原告經拍賣抵押物受償後，
    尚餘如主文所示之金額、利息、違約金，亦提出放款繳息狀況查詢單、強制執行
    分配表為證，自可採信。原告依保證契約，請求被告給付如主文所示之金額、利
    息、違約金為有理由，應予准許。
六、訴訟費用負擔之依據：民事訴訟法第七十八條。
中      華      民      國    九十二    年      十      月    二十九    日
                             民事第四庭法  官  洪于智
右正本係照原本作成
如對本判決上訴須於判決送達後二十日內向本院提出上訴狀
中      華      民      國    九十二    年      十      月    二十九    日
                                       書記官  薛德芬


司法院資訊處製作；財團法人民間司法改革基金會備份。
